# 关于收取保证金计入固定资产价值的问题？

提问人：xiaomage1986 时间：2022-08-31 08:05:17
老师，您好，咨询个问题，关于分期购买固定资产的问题，收取保证金的长期应收款账面余额与其对应的现值的差额（也就是损失），为什么要计入固定资产的入账价值？我查过准则好像准则里面没有这方面的规定？

回答人：chenyiwei
保证金合同附属于分期付款购置固定资产的合同，两者是一体的。既然约定保证金在若干年后不计息收回（或冲抵最后若干期的付款），也就是明知并接受其中的资金时间价值损失。因此，所承担的资金时间价值损失就是为了使得该固定资产达到预定可使用状态的必要支出，故可以计入固定资产成本。

提问人：xiaomage1986 时间：2022-09-01 21:31:55
陈老师，您好，昨天问的是分期购买固定资产，收取保证金的长期应收款账面余额与其对应的现值的差额（也就是损失）计入固定资产，是明知并接受其中的资金时间价值损失。因此，所承担的资金时间价值损失就是为了使得该固定资产达到预定可使用状态的必要支出，故可以计入固定资产成本。那么，现在对于固定资产的售后回租业务，实际收到的是货币资金，也涉及到保证金，那么此业务长期应收账款账面余额与其对应的现值差额（也就是损失）为什么不考虑？

回答人：chenyiwei
售后回租很多时候是纯融资业务，所以保证金的资金时间价值损失实际上是提高了整体融资成本，应体现在后续融资期间的利息支出中，而不能调整租赁资产本身的账面价值。